

CV DATUM 01-05-2024

GEBOORTEDATUM

11 oktober 1988

WOONPLAATS

Moerkapelle

CONTACT

TEL: 06 410 77 617

E-MAIL: igor.van.spengen@outlook.com

VRIJE TIJD

Raspberry PI, Lezen, Motorrijden, Activiteiten met kids, Werken aan Open Source projecten

IGOR VAN SPENGEN

SpengenIT / KVK: 93820542

CTO / Solution Architect / Senior Python Developer

PROFIELSCHETS

CTO/Lead Software Engineer met meer dan 10 jaar ervaring in Software Engineering en meer dan 4 jaar ervaring in het leiden van teams. Ik heb een sterke focus op beveiliging, schaalbaarheid en duurzaamheid en heb meerdere bedrijfsproducten van begin tot eind ontwikkeld.

PERSOONLIJKE VAARDIGHEDEN

Teamspeler, Pragmatisch, Sociaal, Gedreven, Creatief, Flexibel

SKILLS

| Python | **** | Linux, Bash | *** |
|---------------|------|----------------|------|
| Java | *** | C# | *** |
| JS | *** | Frontend | *** |
| Django | **** | Nginx | *** |
| Django REST | **** | CI/CD | **** |
| Wagtail | **** | Github | **** |
| Pytest | **** | Github Actions | **** |
| FHL7/FHIR | *** | Jenkins | **** |
| REST API's | **** | RabbitMQ | *** |
| PostgreSQL | **** | Celery | *** |
| H7DB | *** | Docker | *** |
| MySQL | **** | Microservices | **** |
| Twilio VOIP | **** | Monolith | **** |
| Asterisk VOIP | **** | Headless | **** |

| Kubernetes | **** | WebRTC | *** |
|-----------------|------|------------|------|
| Terraform | *** | Oauth | **** |
| UML | **** | JWT | *** |
| Design Patterns | **** | SaaS | **** |
| GIT | **** | React | *** |
| GCP | **** | Jinja2 | **** |
| AWS | *** | Flutter | *** |
| Heroku | *** | NodeJS | *** |
| OOP | **** | Ansible | *** |
| TDD | **** | Salesforce | *** |
| DDD | *** | Web3 | **** |
| DigiD | *** | Serverless | *** |
| iDeal | *** | Pentesting | **** |
| AFAS API | **** | VM | **** |
| | | | |

WERKERVARING

| 4Net 4NG | 2024 |
|---|-------------|
| Adapta | 2021 - 2024 |
| BrainBrothers 4NG | 2020 - 2021 |
| Computest | 2017 - 2020 |
| Parttime HBO docent Informatica - NOVI Hogeschool | 2019 - 2020 |
| ASolutions | 2015 - 2017 |
| Service Planet | 2013 - 2015 |

PROFESSIONELE ONTWIKKELING (CURSUSSEN EN VAKOPLEIDINGEN)

| Computest Certified Secure Software Developer – Code reviewer | 2019 |
|---|------|
| GCP Professional Cloud Architect | 2023 |

| Oracle Certified Associate, Java SE 8 Programmer | 2020 |
|--|------|
| SCRUM Master | 2015 |

OPLEIDINGEN

| Master of Science Business & IT Big Data Open Universiteit | 2024 |
|--|------|
| Master of Science Software Engineering Open Universiteit | 2019 |
| Digital Health Harvard | 2022 |
| Premaster Onderzoek Open Universiteit | 2023 |
| Premaster Software Engineering Open Universiteit | 2018 |
| HBO Informatica Open Universiteit | 2016 |

BRANCHEKENNIS

| Zorg | Social Media |
|------------|--------------|
| Security | Onderwijs |
| Blockchain | Horeca |

OPEN SOURCE CONTRIBUTIES

| Wagtail Tag Manager https://github.com/jberghoef/wagtail-tag-manager |
|--|
| Wagtail https://github.com/wagtail/wagtail |
| IM-Docs https://github.com/intermine/im-docs |
| Python-textile https://github.com/textile/python-textile |
| Zivver Python https://github.com/Adapta-Innovation/zivverscim |
| Smack https://github.com/igniterealtime/Smack |

OPDRACHTEN

| ORGANISATIE | PERIODE | FUNCTIE |
|---------------|-------------------------|--------------------|
| 4NET, Utrecht | april 2024 - april 2024 | Solution Architect |
| OPDRACHT | | |

Als Solution Architect SeniorWeb.nl helpen met processen / tech

WERKZAAMHEDEN METHODEN EN TECHNIEKEN Als Solution Architect bij SeniorWeb.nl: C# • Help ik met het stroomlijnen van processen en technologieën. Cloudflare Ontwerp ik oplossingen die voldoen aan zakelijke behoeften Headless en IT-strategieën. CI/CD • Begeleid ik de implementatie van architectuurprincipes en Leidinggeven best practices. Stakeholder management • Werk ik samen met verschillende belanghebbenden om Processen optimalisatie technische oplossingen te definiëren en te verfijnen. Identificeer en beheer ik risico's en uitdagingen in projecten. • Zorg ik voor continue verbetering van systemen en processen.

| ORGANISATIE | PERIODE | FUNCTIE |
|--------------------|----------------------------|---------|
| Adapta, Amersfoort | augustus 2021 - april 2024 | СТО |
| OPPRACHT | | |

OPDRACHT

CTO MT

| CTOTWIT | |
|--|--|
| WERKZAAMHEDEN | METHODEN EN TECHNIEKEN |
| Hoog over ben ik als CTO nauw betrokken bij strategische besluiten van het bedrijf alsook het aansturen van verschillende teams. Leidde teams van ontwikkelaars, managers en testers om gebruiksvriendelijke producten te creëren voor een dagelijkse gebruikers basis van 20.000. Schreef actief code, waarbij hands-on technische expertise werd bijgedragen aan het ontwikkelingsproces. Balanceerde de rollen van CTO en Tech Lead, zorgend voor een collaboratieve en efficiënte werkomgeving. Succesvolle levering van hoogwaardige producten van begin tot eind, waarbij project mijlpalen werden gehaald en de verwachtingen van gebruikers werden overtroffen. Verankerde een cultuur van innovatie en continue verbetering binnen de ontwikkelings- en testprocessen. Prioriteit gegeven aan teamwork, tijdige voltooiing van projecten en voortdurende verbetering van de code kwaliteit voor optimale productprestaties. | Scrum / Agile Python Django Docker CI/CD Github Actions Terraform Headless Monolithic Design Patterns GCP Google Workspace AFAS HL7/FHIR Ecare PUUR ECD Leidinggeven MT Overleg Stakeholder management |

| ORGANISATIE | PERIODE | FUNCTIE |
|--------------------|----------------------------|---------|
| Adapta, Amersfoort | augustus 2021 - april 2024 | СТО |
| OPDRACHT | | |

| OTO Teori Lead Offiwerp en realisaties SaaS product Helio Adapta | | |
|--|--|--|
| WERKZAAMHEDEN | METHODEN EN TECHNIEKEN | |
| Nieuwe module voor de wijkzorg Hello Adapta, de handheld super app SaaS product Mijn rol: Van begin af aan heb ik de user stories in kaart gebracht, de architectuur ontwikkelingen ontwikkeld. Teams van developers / PO / UX UI aangestuurd om de app te ontwikkelen. Zelf ook actief ontwikkeld aan de verschillende backends. Zo heb ik de koppelingen tussen de verschillende VoiP providers gerealiseerd, de volledige CI/CD opgezet, de performance van verschillende microservices geoptimaliseerd, ontwikkeld aan de overige microservices. Tot het moment van MVP heb ik 100% van de backend ontwikkeld, na een succesvolle pilot ben ik voor 60% als ontwikkelaar doorgegaan. De rest van de tijd vooral besteed aan innovatie, marketing, architectuur designs voor nieuwe modules. Ik heb de volgende modules binnen de Hello super app ontwikkeld: Signalen (API broker) VoiP Clienten (API HL7/FHIR koppeling PUUR/Nedap) | Scrum / Agile Python Django Docker CI/CD Github Actions Terraform Headless Microservices Design Patterns GCP Google Workspace AFAS HL7/FHIR Ecare PUUR ECD | |

| ORGANISATIE | PERIODE | FUNCTIE |
|--------------------|----------------------------|---------|
| Adapta, Amersfoort | augustus 2021 - april 2024 | СТО |

OPDRACHT

| OI DIMOITI | | |
|---|---|--|
| CTO Tech Lead Ontwerp en realisaties SaaS product IAM | | |
| WERKZAAMHEDEN | METHODEN EN TECHNIEKEN | |
| Adapta wil een IAM SaaS product ontwikkelen die Google Workspace gebruikers provisioned vanuit het bronsysteem AFAS Mijn rol: Solution Architect en Tech Lead voor het uitwerken van IAM SaaS product. Samen met de PO eerst inzichtelijk krijgen wat de use cases precies inhouden, vervolgens bedenken van een schaalbare oplossing voor de IAM SaaS product waar meer klanten gebruik van kunnen maken. Een probleem bij dit type product is schaalbaarheid en consistentie. Opgelost door GCP zo in te richten dat de SaaS applicatie zichzelf corrigeert. | Scrum / Agile Python Django Docker CI/CD Github Actions Terraform Headless Monolithic Design Patterns GCP Google Workspace AFAS | |

| ORGANISATIE | PERIODE | FUNCTIE |
|----------------------------|------------------------|-------------------------------|
| BrainBrothers 4NG, Utrecht | april 2020 – juli 2020 | Full Stack Senior Python/Java |
| OPDRACHT | | |

Full Stack Senior Software Engineer Node.JS / React – Xsystems

| WERKZAAMHEDEN | METHODEN EN TECHNIEKEN |
|---|--|
| Voor xSystems dient een veilige en betrouwbare ZOOM clone gebouwd te worden in WebRTC | Scrum / Agile Node.JS WebRTC |
| Mijn rol: Tech Lead voor het uitwerken van de bestaande React WebRTC frontend en daaromheen een backend gebouwd samen met een team van internationale developers. Om zowel de frontend als backend schaalbaar te houden is gekozen voor een MVVM design pattern waarbij de verschillende applicaties in docker images opgezet zijn. | Information Security Docker Design Pattern |

| ORGANISATIE | PERIODE | FUNCTIE |
|-----------------|-----------------------------|------------------------|
| NOVI, Landelijk | september 2019 – april 2020 | Docent HBO Informatica |
| OPDRACHT | | |

Docent HBO Informatica

| WERKZAAMHEDEN | METHODEN EN TECHNIEKEN |
|--|--|
| Bootcamp begeleiden en lesgeven aan 15+ studenten binnen NOVI in o.a.: Python Java Object Oriented Programming Test Driven Development Information Security UX/UI | Python Java OOP TDD Information Security |

| ORGANISATIE | PERIODE | FUNCTIE |
|-------------|---------|---------|
|-------------|---------|---------|

| Computest, Zoetermeer | september 2017 – mei 2020 | Security Software Engineer |
|----------------------------|---------------------------|--|
| OPDRACHT | | |
| Security Software Engineer | | |
| WERKZAAMHEDEN | | METHODEN EN TECHNIEKEN |
| , | | Django Wagtail Python Agile SCRUM OOP TDD Information Security Guardian code review CI/CD Jenkins Salesforce Ansible Heroku REST API Celery Docker AWS |

| ORGANISATIE | PERIODE | FUNCTIE |
|---|-------------------------------|--|
| ASolutions, Krimpen aan den Ijssel | oktober 2015 – september 2017 | Java Software Engineer |
| OPDRACHT | | |
| Java Software Engineer | | |
| WERKZAAMHEDEN | | METHODEN EN TECHNIEKEN |
| Webapplicaties onderhouden en Java desktop applicatie onderhouden en doorontwikkelen Java code SQL queries en indexes Stakeholder management Inrichten en uitrollen naar productie | | Java SQL Apache Maven Agile SCRUM OOP Information Security CI/CD |

| ORGANISATIE | PERIODE | FUNCTIE | |
|---|-----------------------------|-----------------------------------|--|
| Service Planet, Rotterdam | oktober 2013 – oktober 2015 | Java Software Engineer | |
| OPDRACHT | | | |
| Java Software Engineer | | | |
| WERKZAAMHEDEN | | METHODEN EN TECHNIEKEN | |
| Webapplicaties onderhouden en Java desktop applicatie onderhouden en doorontwikkelen • Java code • SQL queries en indexes • UEFI code / Bootloader | | Java SQL Apache Linux Netwerk OOP | |